【裁判字號】    95,訴,1663
【裁判日期】    950725
【裁判案由】    毒品危害防制條例
【裁判全文】
臺灣板橋地方法院刑事判決              95年度訴字第1663號
公  訴  人  臺灣板橋地方法院檢察署檢察官
被      告  甲○○
                  （另案於臺灣臺北監獄臺北分監執行中）
上列被告因毒品危害防制條例案件，經檢察官提起公訴（九十五
年度毒偵字第二五二八號、第三二一三號），及移送併辦（九十
五年度毒偵字第三九五六號），本院裁定改用簡式審判程序審理
，判決如下：
    主  文
甲○○連續施用第一級毒品，累犯，處有期徒刑拾月；扣案之第
一級毒品海洛因肆包（驗餘淨重貳點陸壹公克）、含第一級毒品
海洛因成分，無法析離之殘渣袋壹個，沒收銷燬之。又連續施用
第二級毒品，累犯，處有期徒刑捌月；扣案之第二級毒品甲基安
非他命陸包（驗餘淨重參點柒柒柒公克），沒收銷燬之；玻璃球
吸食器壹支，沒收。應執行有期徒刑壹年肆月；扣案之第一級毒
品海洛因肆包（驗餘淨重貳點陸壹公克）、含第一級毒品海洛因
成分，無法析離之殘渣袋壹個、第二級毒品甲基安非他命陸包（
驗餘淨重參點柒柒柒公克），沒收銷燬之；玻璃球吸食器壹支，
沒收。
    事  實
一、甲○○前於民國八十三年間因違反麻醉藥品管理條例案件，
    經本院於八十四年四月六日，以八十三年度訴字第二八五０
    號刑事判決各判處有期徒刑五月、五年二月，應執行有期徒
    刑五年四月確定，並於八十六年十二月五日假釋出獄，假釋
    縮刑期滿日期為九十年二月五日，惟於假釋期間內，又於八
    十八年間因施用毒品案件，經臺灣臺北地方法院裁定送觀察
    、勒戒後，認無繼續施用毒品之傾向，經臺灣臺北地方法院
    檢察署檢察官於八十九年一月四日，以八十九年度毒偵字第
    五號為不起訴處分確定。復於八十九年間因施用毒品案件，
    經本院裁定送觀察、勒戒後，認有繼續施用毒品之傾向，改
    裁定令入戒治處所施以強制戒治一年（於九十年七月二十四
    日停止強制戒治付保護管束，九十年十月三十日保護管束期
    滿，強制戒治執行完畢），並經臺灣板橋地方法院檢察署檢
    察官提起公訴，嗣經本院於九十年一月十一日，以八十九年
    度易字第四六三四號刑事判決各判處有期徒刑八月、四月，
    應執行有期徒刑一年確定，並與前述撤銷假釋後之殘刑三年
    二月接續執行，甫於九十四年七月一日假釋出獄，迄同年八
    月六日假釋期滿，假釋未經撤銷，刑以已執行完畢論。復於
    九十四年九月間因施用第一級毒品案件，經本院於九十五年
    一月二十六日，以九十四年度訴字第三０六二號刑事判決判
    處有期徒刑九月確定（現執行中）。詎猶不知悔改，於強制
    戒治執行完畢後五年內，復基於施用第一級毒品海洛因之概
    括犯意，於九十五年三月二十四日起，至同年四月八日止，
    在臺北縣板橋市○○路○段五四八巷七號住處等地，以將海
    洛因摻入香菸點燃之方式，連續施用第一級毒品海洛因多次
    。另基於施用第二級毒品甲基安非他命之概括犯意，於九十
    四年九月十七日以後之九月間某日起，至九十五年五月二十
    五日止，在臺北縣板橋市○○路○段五四八巷七號住處等地
    ，以將甲基安非他命放入吸食器燒烤之方式，連續施用第二
    級毒品甲基安非他命多次。嗣於九十五年三月二十六日凌晨
    四時許，在臺北縣蘆洲市○○街一七二巷口為警查獲，並扣
    得第一級毒品海洛因二包（驗餘淨重０．五一公克）、含第
    一級毒品海洛因成分，無法析離之殘渣袋一個、第二級毒品
    甲基安非他命一包（驗餘淨重一．五二七公克），及其所有
    ，供施用第二級毒品所用之玻璃球吸食器一支。復於同年四
    月十八日二十二時十分許，在臺北縣板橋市○○○路二一三
    巷七號「宏欣旅舍」三０五室為警查獲，並扣得第一級毒品
    海洛因二包（驗餘淨重二．一公克）、第二級毒品甲基安非
    他命四包（驗餘淨重一．六五公克）。繼於九十五年五月二
    十六日十五時許，在臺北縣板橋市○○路與國光路口為警查
    獲，並扣得第二級毒品甲基安非他命一包（驗餘淨重０
    ．六公克）。
二、案經臺北縣政府警察局蘆洲分局、臺北市政府警察局大安分
    局報請臺灣板橋地方法院檢察署檢察官偵查起訴，暨臺北市
    政府警察局松山分局報請臺灣板橋地方法院檢察署檢察官偵
    查後移送併辦。
    理  由
一、上揭事實業據被告甲○○於本院審理中坦承不諱（見本院九
    十五年七月十一日簡式審判筆錄），並有第一級毒品海洛因
    四包（驗餘淨重二．六一公克）、含第一級毒品海洛因成分
    ，無法析離之殘渣袋一個、第二級毒品安非他命六包（驗餘
    淨重三．七七七公克），及其所有，供施用第二級毒品所用
    之玻璃吸食器一支扣案可資佐證（見臺灣板橋地方法院檢察
    署九十五年度毒偵字第二五二八號偵查卷第一八頁、九十五
    年度毒偵字第三二一三號偵查卷第六六頁、第六七頁、九十
    五年度毒偵字第三五九六號偵查卷第一五頁）。又被告為警
    查獲後所採集之尿液經送檢驗結果確分別呈鴉片類及安非他
    命類、嗎啡及安非他命類、甲基安非他命陽性反應，此有臺
    灣檢驗科技股份有限公司濫用藥物尿液檢驗報告三紙在卷可
    憑（見上開九十五年度毒偵字第二五二八號偵查卷第七一頁
    、本院刑事卷）。此外，並有臺北縣政府警察局蘆洲分局查
    獲涉嫌毒品危害防制條例案件毒品初步檢驗報告單一紙、臺
    北市政府警察局大安分局查獲涉嫌毒品危害防制條例案件毒
    品初步檢驗報告單二紙、臺北市政府警察局松山分局中崙派
    出所查獲涉嫌毒品危害防制條例案件毒品初步檢驗報告書一
    紙、法務部調查局鑑定通知書二紙、臺北市政府警察局鑑驗
    通知書一紙、臺灣檢驗科技股份有限公司濫用藥物檢驗報告
    一紙、照片十三張在卷可稽（見上開九十五年度毒偵字第二
    五二八號偵查卷第二三頁、第二七頁至第三０頁、第七三頁
    、九十五年度毒偵字第三二一三號偵查卷第二七頁至第三一
    頁、第三三頁、第三四頁、九十五年度毒偵字第三五九六號
    偵查卷第二五頁、本院刑事卷），足徵其自白與事實相符。
    又被告甲○○前於八十三年間因違反麻醉藥品管理條例案件
    ，經本院於八十四年四月六日，以八十三年度訴字第二八五
    ０號刑事判決各判處有期徒刑五月、五年二月，應執行有期
    徒刑五年四月確定，並於八十六年十二月五日假釋出獄，假
    釋縮刑期滿日期為九十年二月五日，惟於假釋期間內，又於
    八十八年間因施用毒品案件，經臺灣臺北地方法院裁定送觀
    察、勒戒後，認無繼續施用毒品之傾向，經臺灣臺北地方法
    院檢察署檢察官於八十九年一月四日，以八十九年度毒偵字
    第五號為不起訴處分確定。復於八十九年間因施用毒品案件
    ，經本院裁定送觀察、勒戒後，認有繼續施用毒品之傾向，
    改裁定令入戒治處所施以強制戒治一年（於九十年七月二十
    四日停止強制戒治付保護管束，九十年十月三十日保護管束
    期滿，強制戒治執行完畢），並經臺灣板橋地方法院檢察署
    檢察官提起公訴，嗣經本院於九十年一月十一日，以八十九
    年度易字第四六三四號刑事判決各判處有期徒刑八月、四月
    ，應執行有期徒刑一年確定，並與前述撤銷假釋後之殘刑三
    年二月接續執行，甫於九十四年七月一日假釋出獄，迄同年
    八月六日假釋期滿，假釋未經撤銷，刑以已執行完畢論。復
    於九十四年九月間因施用第一級毒品案件，經本院於九十五
    年一月二十六日，以九十四年度訴字第三０六二號刑事判決
    判處有期徒刑九月確定（現執行中），有臺灣高等法院被告
    前案紀錄表一份在卷可憑。是以，本件事證明確，被告於強
    制戒治執行完畢後五年內，再犯本件施用第一級毒品及第二
    級毒品之犯行均堪以認定，應予依法論處。
二、查被告行為後，刑法業於九十四年二月二日修正公布，並自
    九十五年七月一日起生效施行，其第二條第一項規定行為後
    法律有變更者，適用行為時之法律，但行為後之法律有利於
    行為人者，適用最有利於行為人者，是針對刑法修正變更之
    部分，自應就有利或不利於被告之一切相關情狀，綜理全部
    結果而為比較，以定其應適用之法律，且一經定其應適用之
    法律後，即需整體適用之，除法有明文外，不得任意割裂適
    用；本院綜理被告所涉上揭犯行之一切相關情形，認適用行
    為時即修正前刑法之相關規定處斷，對其較為有利，依刑法
    第二條第一項前段規定，自應適用修正前刑法規定處斷（本
    件涉及刑法修正之法律變更部分，乃第五十六條之連續犯、
    第四十七條之累犯、第五十一條第五款之數罪併罰定刑上限
    等事項，而修正後刑法業已刪除連續犯之規定，倘遇有此情
    形，即需併合處罰，此結果顯然不利於被告，另累犯、數罪
    併罰定刑上限等部分，於本件被告之情形，則不生明顯之有
    利或不利結果，據此，自應定其應適用之法律為被告行為時
    法即修正前刑法，且須整體適用修正前刑法）。核被告所為
    ，係犯毒品危害防制條例第十條第一項之施用第一級毒品罪
    及同條第二項之施用第二級毒品罪。被告持有第一級毒品海
    洛因、第二級毒品甲基安非他命，既意在供己施用，其持有
    之低度行為，各應為施用之高度行為所吸收，均不另論罪。
    被告先後多次施用第一級毒品海洛因及第二級毒品甲基安非
    他命之犯行，時間緊接，所犯構成要件相同，各顯係基於概
    括犯意反覆為之，均為連續犯，應依刑法第五十六條之規定
    各論以一罪，並均加重其刑。公訴人雖未就被告於九十五年
    三月二十四日起，至九十五年五月二十五日止以外之上述其
    他施用第二級毒品甲基安非他命之犯行起訴，惟檢察官就犯
    罪事實一部起訴者，其效力及於全部，本院自得併予審理。
    另公訴人雖認被告於九十五年四月九日起，至九十五年五月
    十九日止，亦有連續施用第一級毒品海洛因之犯行，經查，
    被告於九十五年五月二十六日為警查獲後所採集之尿液僅呈
    甲基安非他命陽性反應，並無嗎啡陽性反應，且被告亦僅供
    承施用第一級毒品海洛因至九十五年四月八日止，並無證據
    證明被告有上開公訴人所指之施用第一級毒品海洛因犯行，
    惟公訴人認此部分犯行，與上開論罪科刑之施用第一級毒品
    海洛因之犯行間有連續犯之裁判上一罪關係，爰不另為無罪
    之諭知，附此敘明。又被告所犯上開施用第一級毒品海洛因
    及施用第二級毒品甲基安非他命二罪間，犯意各別，行為亦
    殊，構成要件互異，應予分論併罰。末查被告有如事實欄所
    載之論罪科刑及執行情形，有臺灣高等法院被告前案紀錄表
    一份在卷足憑，其於有期徒刑執行完畢後五年內，再犯本案
    有期徒刑以上之二罪，為累犯，應依修正前之刑法第四十七
    條之規定遞加重其刑。爰審酌被告素行不佳，多次漠視法令
    之禁制，恣意濫用毒品，戕害己身，顯無悔改之意，惟於他
    人尚無明顯重大危害，及其犯後坦承犯行，態度良好等一切
    情狀，各量處如主文所示之刑，並定其應執行刑，以資懲儆
    。
三、扣案之第一級毒品海洛因四包（驗餘淨重二．六一公克）、
    含第一級毒品海洛因成分，無法析離之殘渣袋一個、第二級
    毒品甲基安非他命六包（驗餘淨重三．七七七公克），分屬
    第一、二級毒品（其內毒品與其他外袋無法析離完盡，應概
    認屬查獲之毒品），不問屬何人所有，當依毒品危害防制條
    例第十八條第一項前段規定併予沒收銷燬之。另扣案之玻璃
    球吸食器一支，係被告所有，且供施用第二級毒品所用之物
    ，業據被告於警詢中供承在卷，惟其僅係日常用品臨時替代
    使用之物，就其性質上或使用上，非專供施用毒品之器具，
    爰依刑法第三十八條第一項第二款之規定宣告沒收。至扣案
    之電子磅秤二台，僅係被告購買毒品後用以秤重確認數量之
    器具，與其施用毒品之犯行間並無直接關聯，尚難認係供其
    犯本案施用毒品犯行所直接使用之物。另扣案之塑膠袋六十
    九個，被告堅持否認為其所有之物，爰均不併諭知沒收，附
    此敘明。
四、本件經檢察官提起公訴，被告於準備程序中就被訴事實為有
    罪之陳述，經法官告知簡式審判程序之旨，並聽取公訴人、
    被告之意見後，本院合議庭裁定由受命法官獨任進行簡式審
    判程序，併予敘明。
據上論斷，應依刑事訴訟法第二百七十三條之一第一項、第二百
九十九條第一項前段，毒品危害防制條例第十條第一項、第二項
、第十八條第一項前段，刑法第二條第一項前段、第十一條前段
第三十八條第一項第二款、修正前刑法第五十六條、第四十七條
、第五十一條第五款，判決如主文。
本案經檢察官朱學瑛到庭執行職務。
中    華    民    國    95    年    7     月    25    日
                  刑事第十四庭  法  官  曾正耀
以上正本證明與原本無異。
如不服本判決，應於判決送達後10日內，向本院提出上訴狀。
                                書記官  陳淑怡
中    華    民    國    95    年    7     月    25    日
附論罪科刑依據之法條：
毒品危害防制條例第10條
施用第一級毒品者，處六月以上五年以下有期徒刑。
施用第二級毒品者，處三年以下有期徒刑。


司法院資訊處製作；財團法人民間司法改革基金會備份。
